【裁判字號】    97,訴,730
【裁判日期】    970916
【裁判案由】    強盜等
【裁判全文】
臺灣臺南地方法院刑事判決               97年度訴字第730號
                                      97年度易字第1011號
公  訴  人  臺灣臺南地方法院檢察署檢察官
被      告  庚○○
                      現在臺灣臺南看守所(本案羈押中)
指定辯護人  本院公設辯護人余訓格
上列被告因強盜等案件，經檢察官提起公訴（97年度偵字第5045號）
及追加起訴(97年度偵字第7359號)，本院判決如下：
    主  文
庚○○犯如附表所示伍罪，均累犯，各處如附表所示之刑。
應執行有期徒刑貳年。
被訴傷害及過失傷害部分均公訴不受理。
    事  實
一、庚○○有多次竊盜前科紀錄，最近一次係於民國90年間因竊
    盜罪，經台灣高等法院台南分院判處有期徒刑二年六月，刑
    前強制工作三年確定，甫於95年8月20日執行完畢。猶不知
    悔改，意圖為自己不法之所有，於96年12月28日上午10時30
    分許，侵入台南縣佳里鎮○○○路116號甲○○之住處（侵
    入住宅部分未經告訴），徒手竊取現金新台幣（下同）3000
    元得手。嗣其於97年3月27日因另次竊盜犯行（如後五所述
    ），在台南縣佳里分局佳里派出所應訊時，於本次犯罪未被
    有偵查權之公務員或機關發覺前，向該分局警員主動供述而
    自首坦承犯行，進而接受裁判。
二、其另與辛○○（本案通緝中）基於意圖為自己不法所有之犯
    意聯絡，先於97年2月9日上午10時30分許，由辛○○駕駛車
    號TD─7026號自小客車載庚○○，同往丙○○位在台南縣玉
    井鄉○○村○○段379號地號之工寮附近勘查後。隨即於同
    日下午2時30分許，復共同駕車至該地，由辛○○擔任把風
    工作，庚○○進入該工寮（侵入建物部分未經告訴），竊取
    現金400元、太陽眼鏡2支、電腦1部等物得手。嗣於翌日（2
    月10日）上午6時10分許，庚○○、辛○○駕車同至該地，
    欲再找尋可供竊取之物時（尚未達於著手階段），適為丙○○遇見，雙方因而發生口角互毆（傷害部分業經撤回告訴）
    。嗣經警據報於同日上午7時5分許，在省道台3線公路377公
    里處（即玉井鄉○○村路段）逮捕庚○○而查獲上情。
三、另庚○○明知辛○○於上開把風之際，另在同村沙子田段43
    1號地號上之蓄水池旁，單獨竊取戊○○所有之農藥機1台得
    手。竟基於搬運贓物之犯意，與辛○○一同搬運上開農藥機
    ，載往高雄縣內門鄉東埔村龍潭7號己○○○住處，將該農
    藥機以1000元之價格賣予己○○○（另行審結）。
四、其另意圖為自己不法之所有，於97年2月27日中午12時許，
    徒手開啟臺南縣佳里鎮○○街5號劉建成住處之大門 (侵入
    住宅部分未據告訴)，入內竊取劉建成所有之手機1只 ( 序
    號000000000000000號)得手。庚○○並於翌日將上開手機置
    入由其所申請之0000000000號門號SIM卡，並對外撥打友人
    之門號0000000000號，而後即將該手機棄於不詳地點。嗣經
    警方循線查知上情。
五、其復意圖為自己不法之所有，於97年3月27日下午5時55分許
    （尚未日落），侵入台南縣佳里鎮○○○街17號丁○○住處
     ，徒手竊取皮包1個（內有皮夾1只、現金14000元），得手
    後欲騎乘車號VAV─558號輕型機車離去之際，適為丁○○發
    現上前攔阻，丁○○乃以手拉住甫起駛之庚○○之機車把手
    ，庚○○雖即停車並拔下鑰匙及將所竊上開皮包交還丁○○
    ，惟丁○○仍因於欄車時遭庚○○機車不慎撞及，而受有右
    小腿挫傷併擦傷等傷害（過失傷害部分業經撤回告訴）。嗣
    經丁○○報警前往處理而當場查獲。
六、案經台南縣警察局麻豆分局、丙○○訴由台南縣警察局玉井
    分局，及甲○○、丁○○、劉建成訴由台南縣警察局佳里分
    局，分別報請台灣台南地方法院檢察署檢察官偵查及追加起
    訴。
    理  由
壹、有罪部分:
一、按被告以外之人於審判外之陳述，雖不符刑事訴訟法第159
    條之1至第159條之4之規定，而經當事人於審判程序同意作
    為證據，法院審酌該言詞陳述或書面陳述作成時之情況，認
    為適當者，亦得為證據；又當事人、代理人或辯護人於法院
    調查證據時，知有第159條之5第1項不得為證據之情形，而
    未於言詞辯論終結前聲明異議者，視為有前項之同意，為刑
    事訴訟法第159條之5第1項、第2項所明文。又當事人或辯護
    人於調查證據時，知有刑事訴訟法第159條第1項不得為證據
    之情形卻表示「沒有意見」，而未於言詞辯論終結前聲明異
    議者，應視為已有將該等傳聞證據採為證據之同意，業據最
    高法院93年度臺上字第3533號及94年度台上字第2976號判決
    闡釋明確。本件公訴人、被告及辯護人對於本件證據資料之
    證據能力均未表示意見及爭執，基於尊重當事人對傳聞證據
    之處分權，及證據資料愈豐富，愈有助於真實發見之理念，
    且強化言詞辯論主義，使訴訟程序得以順暢進行，故認本件
    所有供述及非供述之證據資料均有證據能力，合先敘明。
二、訊據被告庚○○對於上開事實一、二、四之竊盜，及事實五
    侵入住宅及竊盜，以及事實三之搬運贓物等犯行均供認不諱
    。核與被害人甲○○、丙○○、戊○○、丁○○、劉建成及
    證人乙○○以及同案被告潘進勇、己○○○等人，分別於警
    偵及本院證述之情節相符。並有贓物認領保管單四份、事實
    二之現場相片十四張、事實三之指認相片四張、事實五之現
    場相片十二張、事實四之搜證相片四張、被害人丁○○及丙○○之診斷證明書各一份、被害人劉建成手機包裝盒影本一
    紙、通聯調閱查詢單一份及97年日出日沒時刻表一份（見本
    院卷78頁）在卷可稽。本件事證明確，被告犯行堪以認定，
    應依法論科。
三、核被告庚○○所為如事實一、二、四之行為，均係犯刑法第
    320條第1項之竊盜罪；所為如事實三之行為，係犯刑法第34
    9條第2項之搬運贓物罪；所為如事實五之行為，係犯刑法第
    320條第1項竊盜罪及第306條第1項之侵入住宅罪（起訴書雖
    就此部分犯行論訴被告刑法第329條之準強盜罪，惟公訴檢
    察官業已當庭更正此部分起訴罪名為刑法第320條第1項之竊
    盜罪及同法第284條第1項之過失傷害罪，故無庸變更起訴法
    條，附此敘明）。被告庚○○與同案被告辛○○，就事實二
    之犯行部分，有犯意聯絡及行為分擔，應論以共同正犯。被
    告所為如事實五所示之竊盜及侵入住宅之犯行，係基於同一
    侵入住宅以竊盜之犯意，而以一侵入住宅之行為，遂行竊盜
    之犯行，因而觸犯上開竊盜及侵入住宅二罪名，為想像競合
    犯，應從一重之竊盜罪處斷。又被告所犯上開竊盜四罪及搬
    運贓物一罪，犯意各別，行為互殊，為數罪，應予分論併罰
    。被告前於90年間因竊盜罪，經台灣高等法院台南分院判處
    有期徒刑二年六月，刑前強制工作三年確定，甫於95年8月
    20 日執行完畢，有台灣高等法院被告前案紀錄表在卷可稽
    ，其受有期徒刑之執行完畢五年以內故意再犯本件上述有期
    徒刑以上之罪，均為累犯，均應依法加重其刑。另被告於事
    實一犯罪未被有偵查權之公務員或機關發覺前，主動供訴此
    部分犯行，有被告警詢筆錄（見警卷第4頁）及被害人甲○○於警詢陳明: 「該竊賊向警方供訴曾至我家竊取現金，所
    以警方才通知我至派出所製作詢問筆錄，發生竊案時我並未
    報案」等語在卷可稽，堪認被告已自首坦承此部分犯行，進
    而接受裁判，爰依刑法第62條規定減輕其此部分犯行之刑，
    並先加後減其刑。爰審酌被告前有重傷害及多次竊盜前科素
    行不佳，其國小畢業學識程度不高，正值壯年不思正當工作
    ，為貪圖小利而一再行竊，雖所得財物不豐，但侵入他人住
    宅行竊，嚴重危害社會秩序及被害人居家財物安全，及犯後
    坦承犯行態度尚佳等一切情狀，分別量處如附表所示之刑，
    並定其應執行之刑如主文所示。
貳、不受理部分:
一、公訴意旨另以:
(一)被告庚○○與同案被告辛○○，於97年2月10日上午6時10分
    許，一同駕車至丙○○位在台南縣玉井鄉○○村○○段379
    號地號之工寮附近，欲再尋找可竊之物時（尚未達於著手階
    段），適為丙○○遇見，雙方發生口角。被告庚○○竟基於
    傷害他人身體之故意，出手與丙○○互毆，致丙○○受有臉
    部、頭皮挫傷、手部擦傷等傷害。因認被告此部分行為係涉
    犯刑法第277條第1項之傷害罪。
(二)另被告庚○○於從事上開事實五之犯行得手後，甫欲騎駛機
    車離開之際，適為丁○○發現，丁○○於上前攔阻並拉住被
    告機車把手時，因遭被告機車撞及，而受有右小腿挫傷併擦
    傷等傷害。因認被告此部分行為係犯刑法第284條第1項之過
    失傷害罪。
二、按告訴乃論之罪，告訴人於第一審辯論終結前得撤回其告訴
    ，又告訴經撤回者，應諭知不受理之判決，刑事訴訟法第23
    8條第1項、第303條第3款分別定有明文。
三、查本件告訴人丙○○、丁○○告訴被告部分，起訴書及公訴
    檢察官當庭更正起訴法條，認係分別觸犯刑法第277條第1項
    之傷害罪及同法第284條第1項之過失傷害罪。依同法第287
    條之規定，均須告訴乃論。茲據該二告訴人當庭撤回告訴（
    見本院97年9月2日審判筆錄），依照首開說明，被告所涉此
    部分犯行，爰不經言詞辯論，逕為諭知不受理之判決。
據上論斷，應依刑事訴訟法第299條第1項前段、第303條第3款、
第307條，刑法第28條、第320條第1項、第306條第1項、第349
條第2項、第47條第1項、第51條第5款、第55條、第62條，刑法
施行法第1條之1，判決如主文。
本案經檢察官壬○○到庭執行職務。
中    華    民    國    97    年    9    月    16     日
              刑事第七庭    審判長法   官  賴純慧
                                  法   官  彭喜有
                                  法   官  田幸艷
以上正本證明與原本無異
如不服本判決應於收受本判決後10日內向本院提出上訴書狀，並
應敘述具體理由。如未敘述上訴理由者，應於上訴期間屆滿後20
日內向本院補提理由書狀（均須按他造當事人之人數附繕本）「
切勿逕送上級法院」。
                                  書記官  吳昕韋
中    華    民    國    97    年    9    月    16     日
附錄本案論罪科刑法條全文
中華民國刑法第320條第1項
意圖為自己或第三人不法之所有，而竊取他人之動產者，為竊盜
罪，處5年以下有期徒刑、拘役或 5 百元以下罰金。
中華民國刑法第306條第1項
無故侵入他人住宅、建築物或附連圍繞之土地或船艦者，處1年
以下有期徒刑、拘役或3百元以下罰金。
中華民國刑法第349條第2項
搬運、寄藏、故買贓物或為牙保者，處 5 年以下有期徒刑、拘役或科或併
科 1 千元以下罰金。
附表：
┌──┬────┬──────┬───────┐
│編號│事實    │罪名        │量刑          │
├──┼────┼──────┼───────┤
│ 一 │如事實一│竊盜        │處有期徒刑肆月│
├──┼────┼──────┼───────┤
│ 二 │如事實二│共同竊盜    │處有期徒刑陸月│
├──┼────┼──────┼───────┤
│ 三 │如事實三│搬運贓物    │處有期徒刑肆月│
├──┼────┼──────┼───────┤
│ 四 │如事實四│竊盜        │處有期徒刑陸月│
├──┼────┼──────┼───────┤
│ 五 │如事實五│竊盜        │處有期徒刑捌月│
└──┴────┴──────┴───────┘


司法院資訊處製作；財團法人民間司法改革基金會備份。
